---
title: " Air pressure system failures in Scania trucks - raport"
author: "Alicja Matuszewska, Paulina Frysiak, Kajetan Adanowicz, Krzysztof Rogozinski, Mateusz Talarski"
date: "02.06.2021"
output: 
    html_document:
        theme: spacelab
        toc: yes
        toc_float: yes
        df_print: paged
        css: styles.css
---

```{r global-options, include=FALSE}
knitr::opts_chunk$set(
  comment = "", fig.width = 6, echo = FALSE, warning = FALSE, message = FALSE
)
```

## Usunięte atrybuty {.tabset .tabset-fade}

### Nazwy {.fluid-row}
```{r eval = TRUE}
cat("Usunieto:", length(data$preprocessed$attrs$rm$col_name), "atrybutów:", data$preprocessed$attrs$rm$col_name)
```

### Stosunek zer {.fluid-row}

```{r out.width='75%'}
barplot(data$preprocessed$attrs$rm$zeros_ratio, ylab = "Stosunek zer", ylim = c(0, 1), las = 2, cex.names = .5)
```

### Stosunek wartości brakujących {.fluid-row}

```{r out.width='75%'}
barplot(data$preprocessed$attrs$rm$na_ratio, ylab = "Stosunek wartosci brakujacych", ylim = c(0, 1), las = 2, cex.names = .5)
```

### Odchylenie standardowe {.fluid-row}

```{r out.width='75%'}
barplot(data$preprocessed$attrs$rm$sd, ylab = "Odchylenie standardowe", las = 2, cex.names = .5)
```

```{r echo=FALSE}
plots <- lapply(to_plot, function(i) {
  if (i %in% data$preprocessed$attrs$save$col_name) {
    plot_noise(data = data, variable = i, n = 100)
  }
}) %>% setNames(to_plot)
```

## Wybrane zaszumione parametry {.tabset .tabset-fade}

### Szum {.fluid-row}

```{r eval = TRUE}
cat("Wybrano", length(paste0(as.numeric(names(data$noises)) * 100, "%")[-1]), "poziomy zaszumienia:", paste0(as.numeric(names(data$noises)) * 100, "%")[-1], "\nZatem klasa pozytywna zostala powiekszona o", length(paste0(as.numeric(names(data$noises)) * 100, "%")[-1]) * 1000, "zaszumionych rekordów")
```

```{r, echo = FALSE, eval = TRUE}


out <- lapply(to_plot, function(i) {
  if (i %in% data$preprocessed$attrs$save$col_name) {
    a1 <- knitr::knit_expand(text = sprintf("### %s\n", i))
    a2 <- knitr::knit_expand(text = "\n```{r echo=FALSE, out.width='100%'}")
    a3 <- knitr::knit_expand(text = sprintf("\nplots[['%s']]", i))
    a4 <- knitr::knit_expand(text = "\n```\n")

    paste(a1, a2, a3, a4, collapse = "\n")
  } else {
    a1 <- knitr::knit_expand(text = sprintf("### %s\n", i))
    a2 <- knitr::knit_expand(text = sprintf("Nie ma takiego atrybutu: '%s'", i))

    paste(a1, a2, collapse = "\n")
  }
})
```

`r knitr::knit(text = paste(out, collapse = '\n'))`

## Modele {.tabset .tabset-fade}

```{r echo=FALSE}
DT::datatable(models, rownames = FALSE, options = list(order = list(9, "asc")))
```
